臺灣高等法院花蓮分院刑事裁定　　　　　　96年度抗字第58號
抗　告　人
即　被　告　甲○○
　　　　　　　　　　現羈押於台灣花蓮看守所
　　　　　　乙○○
　　　　　　　　　　現羈押於台灣花蓮看守所
上　一　人
選任辯護人　簡燦賢律師
上列抗告人即被告等因貪污治罪條例案件，不服臺灣花蓮地方法
院中華民國96年6 月24日96年度聲羈字第89號裁定，提起抗告，
本院裁定如下：
    主  文
抗告駁回。
    理  由
一、抗告人即被告（以下簡稱抗告人）甲○○、乙○○因貪污治
    罪條例案件，經檢察官以抗告人等犯罪嫌疑重大，所犯為最
    輕本刑 5年以上有期徒刑之罪，且有勾串證人及湮滅證據之
    虞，依刑事訴訟法第101條第1項第2、3款聲請羈押。原法院
    以抗告人等犯罪嫌疑重大，有事實足認為有勾串證人及湮滅
    證據之虞，且所犯為最輕本刑 5年以上有期徒刑之罪，裁定
    准予羈押並禁止接見通信。
二、抗告意旨略以：
（一）抗告人甲○○部分：花蓮縣壽豐鄉○○段 456地號之移轉
      價格為新台幣20萬元，並非伊基於職務所得查知，伊既非
      明知該地買賣之實際價格，又無違背法令之事實，即無圖
      利可言。又國有財產局花蓮分處主任所加註之「產籍資料
      異動」指示，是指應對國有土地以電腦加註，並非指示應
      對附近私有土地交易價格查核。至於案內伊所加註之農地
      出售價格，是指附近地主主觀欲出售之價格，與實際成交
      價格自有不同。而附近又無旅館用地之交易案例，可作為
      查估之基準，伊評估各種影響地價因素，再提出擬出售之
      土地估價分析報告，並無違誤。伊就本件案情均盡力配合
      說明及調查，應無原裁定所指羈押之理由及必要，請求撤
      銷原裁定等語。
（二）抗告人乙○○部分：詳運公司就否有款項流入臣義公司，
      及該筆款項是否為匯款均有疑義，以此指摘伊收賄洵屬無
      據。成億公司查獲之桌曆並非伊所有，亦非伊筆跡，自不
      得作為伊涉犯之證據。第8次會議雖只有2人出席，然小組
      會議是否過半出席並無規定，在伊基於公平回饋及防止炒
      作原則，綜合歷次意見作成更限縮及嚴格之結論，並未違
      背任何職務。且檢方在未經任何訊問之情況下，即進行逮
      捕，其逮捕過程不適法；又伊如遭羈押，工作及教學均受
      嚴重影響，並影響授課學生及研究生論文之進度，請求廢
      棄原裁定等語。
三、本院查：
（一）抗告人等雖否認犯行，惟有證人王桂霜、康德興、李欽財
      、范國俊之證述，並有財政部國有財產局88年 7月17日函
      文及附件、財政部國有財產局國有財產估價作業程序、抗
      告人甲○○製作之國有土地勘（清）查表、雙聯公司支票
      票根、支票影本、帳冊等件在卷，足認抗告人甲○○、乙
      ○○分別涉犯貪污治罪條例第6條第 1項第4款、第4條第1
      項第5款之罪嫌重大。
（二）又抗告人甲○○部分尚有參與本件販售國有土地主管未到
      案，抗告人乙○○部分尚有李靜宜、李鄭翠蓮等證人未到
      案，有事實足認其有勾串共犯或證人之虞。且抗告人等所
      犯均為最輕本刑有期徒刑 5年以上之罪，而有羈押之必要
      。原法院因之准許檢察官之聲請，均予裁定執行羈押並禁
      止接見通信，尚無不當。
（三）抗告意旨空言否認犯行，自無理由。另抗告人乙○○於96
      年6月23日上午9時37分自行到場後，檢察官已告知其犯罪
      嫌疑及所犯罪名後始加以逮捕，並於24小時內向原法院聲
      請羈押，尚無違反刑事訴訟法第93條情形，抗告人乙○○
      指摘檢察官逮捕過程不適法云云，亦無可採。至抗告人乙
      ○○所述其工作情形部分，非關羈押之原因，附此敘明。
（四）綜上各情，抗告意旨指摘原裁定不當，難認有理由，應予
      駁回。
據上論斷，應依刑事訴訟法第412條，裁定如主文。
中　　華　　民　　國　　96　　年　　8 　　月　　 2　　日
                        審判長法  官  林德盛
                              法  官  王紋瑩
                              法  官  林鳳珠
以上正本證明與原本無異。
本件裁定不得再抗告。
                              書記官  劉妙娘
中　　華　　民　　國　　96　　年　　8 　　月　　2 　　日
